【裁判字號】    98,審訴,1854
【裁判日期】    980930
【裁判案由】    搶奪
【裁判全文】
臺灣桃園地方法院刑事判決            98年度審訴字第1854號
公  訴  人  臺灣桃園地方法院檢察署檢察官
被      告  甲○○
上列被告因搶奪案件，經檢察官提起公訴（98年度偵字第7954號
），被告於準備程序進行中為有罪陳述，經本院合議庭裁定由受
命法官獨任進行簡式審判程序，判決如下：
    主  文
甲○○共同意圖為自己不法之所有，而搶奪他人之動產，共二罪
，均累犯，各處有期徒刑拾月。應執行有期徒刑壹年壹月。
    事  實
一、甲○○(1)前於民國93年間，因施用毒品案件，經本院以93年
    度桃簡字第652 號判決判處有期徒刑5 月確定；同年間，再
    因施用毒品案件，分別經本院以(2)93年度訴字第839 號及(3)
    94年度訴字第398 號判決判處有期徒刑7 月及7 月、5 月，
    後二罪並定應執行有期徒刑10月確定，(1)(2)二罪再經本院以
    94年度聲字第537 號裁定應執行有期徒刑11月確定後與(3)之
    10月刑期接續執行，於95年3 月7 日縮短刑期假釋出監並付
    保護管束，嗣因假釋期間違反保護管束應遵守事項，假釋經
    撤銷，尚餘殘刑6 月14日；(4)復於95年間，因施用毒品案件
    ，經本院以95年度訴字第2325號判決判處有期徒刑8 月確定
    ；(5)同年間，另因詐欺案件，經本院以96年度桃簡字第172
    號判決判處有期徒刑4 月確定，上開2 案嗣經本院以96年度
    聲減字第6262號裁定各減刑二分之一，並定應執行有期徒刑
    6 月確定後，與前揭之殘刑6 月14日接續執行，於96年11月
    5 日縮刑期滿執行完畢。詎其仍不知悔改，竟與林志遠（另
    案經本院以98年度訴字第366 號判決判處有期徒刑10月、10
    月）共同基於意圖為自己不法所有之犯意聯絡，分別為下列
    之犯行：
  (一)於97年10月13日上午11時許，由甲○○駕駛車牌號碼MOJ-11
    5 號重型機車搭載林志遠，前往乙○○所經營位在桃園縣桃
    園市○○路263 號之「台隆珠寶銀樓」，由甲○○在外等候
    ，伺機逃逸，而林志遠佯裝顧客進入該銀樓向負責人乙○○
    謊稱欲購買金飾，乙○○遂交付金手鍊1 條（重量約3 錢、
    價值約7,000 元）供其觀覽，其取得金手鍊後，趁乙○○未
    及防備之際，即奪門而出並搭乘前揭甲○○所駕駛之重型機
    車逃逸。
  (二)於97年10月15日下午5 時51分許，林志遠及甲○○謀議以相
    同方式，前往桃園縣桃園市○○路48號之「明珍珠寶銀樓」
    ，由甲○○在外等候、接應，而林志遠佯裝顧客進入該銀樓
    向負責人丙○○謊稱欲購買金項鍊，丙○○遂交付金項鍊2
    條（重量不詳、價值約50,000元）供其觀覽，其取得金項鍊
    後，趁丙○○未及防備之際，即奪門而出並搭乘前揭甲○○
    所駕駛之重型機車逃逸。嗣由林志遠於97年10月24日將其夥
    同甲○○所搶得之部分金飾，至址設於桃園縣中壢市○○○
    街151 號之「正康銀樓」，以出示陳文龍證件並偽簽其署名
    （所涉偽造文書部份另案經臺灣桃園地方法院檢察署檢察官
    起訴）於登記簿之方式取信該銀樓負責人梁信木及周美麗（
    2 人所涉贓物部分另經臺灣桃園地方法院檢察署檢察官為不
    起訴處分），變賣得款共約4 萬多元後，均持向年籍、姓名
    不詳、綽號「阿昌」之男子購買第一級毒品海洛因，與甲○○共同施用（所涉施用毒品部分經臺灣桃園地方法院檢察署
    檢察官另案偵辦中）。
二、案經臺灣桃園地方法院檢察署檢察官自動簽分偵查起訴。
    理  由
一、本件被告所犯係死刑、無期徒刑、最輕本刑為三年以上有期
    徒刑以外之罪，其於準備程序中就被訴事實為有罪之陳述，
    經法官告知簡式審判程序之旨，並聽取公訴人、被告之意見
    後，本院認為適宜由受命法官獨任進行簡式審判程序，合先
    敘明。
二、上開犯罪事實，業據被告甲○○於警詢、偵訊及本院審理中
    均坦承不諱，核與被害人乙○○、丙○○於警詢中之指述、
    證人即共同正犯林志遠於警詢及偵訊中之證述情節相符，復
    有現場指認照片4 張在卷可證，足認被告之任意性自白與事
    實相符。本件事證明確，被告犯行堪以認定，應予論罪科刑
    。
三、核被告甲○○所為，均係犯刑法第325 條第1 項之搶奪罪。
    被告與林志遠就上開犯行，有犯意聯絡及行為分擔，為共同
    正犯。被告所犯上開二罪間，犯意各別，行為互異，應分論
    併罰。又被告有如事實欄一所載之科刑及執行紀錄，有臺灣
    高等法院被告前案紀錄表附卷可稽，其於有期徒刑執行完畢
    後5 年內故意再犯本案有期徒刑以上之罪，皆為累犯，應依
    法加重其刑。爰審酌被告有施用毒品、詐欺等前科，素行不
    佳，正值青年卻不思努力向上，為購買毒品而搶奪他人之財
    物，及所為顯然漠視他人合法財產權利，並斟酌其所獲取之
    利益、涉案程度、犯後坦承犯行、態度尚可等一切情狀，分
    別量處如主文所示之刑，並定其應執行之刑，以示懲儆。
據上論斷，應依刑事訴訟法第273 條之1 第1 項、第299 條第1
項前段、刑法第28條、第325 條第1 項、第47條第1 項、第51條
第5 款，判決如主文。
本案經檢察官顏世翠到庭執行職務。
中    華    民    國    98    年    9     月   30     日
                    刑事庭  法  官  林孟宜
以上正本證明與原本無異。
如不服本判決，應於判決送達後10日內向本院提出上訴狀（應附
繕本），其未敘述上訴理由者，應於上訴期間屆滿後20日內補提
理由書狀於本院，上訴於臺灣高等法院。
                            書記官  洪明媚
中    華    民    國    98    年    9     月   30     日
附錄本案論罪科刑法條：
中華民國刑法第325條
意圖為自己或第三人不法之所有，而搶奪他人之動產者，處六月
以上五年以下有期徒刑。
因而致人於死者，處無期徒刑或七年以上有期徒刑，致重傷者，
處三年以上十年以下有期徒刑。
第一項之未遂犯罰之。


司法院資訊處製作；財團法人民間司法改革基金會備份。
